-paradigm: ZERO
 -flex: .
-paradigm: Nct
 -flex: <0>.
  gramm: sg,nom
 -flex: <1>.ы
  gramm: sg,gen
  gloss: GEN
 -flex: <0>.ӕн
  gramm: sg.dat
  gloss: DAT
 -flex: <0>.мӕ
  gramm: sg,all
  gloss: ALL
 -flex: <0>.ӕй
  gramm: sg,abl
  gloss: ABL
 -flex: <1>.ы
  gramm: sg,in
  gloss: IN
 -flex: <0>.ыл
  gramm: sg,super
  gloss: SUPER
 -flex: <0>.ау
  gramm: sg,equ
  gloss: EQU
 -flex: <0>.имӕ
  gramm: sg,comit
  gloss: COMIT
 -flex: <1>.ырдӕм
  gramm: sg,dir
  gloss: DIR
 -flex: <1>.ырдыгӕй
  gramm: sg,rcs
  gloss: RCS
 -flex: <2>.тӕ
  gramm: pl,nom
  gloss: PL
 -flex: <2>.т|ы
  gramm: pl,gen
  gloss: PL|GEN
 -flex: <2>.т|ӕн
  gramm: pl,dat
  gloss: PL|DAT
 -flex: <2>.т|ӕм
  gramm: pl,all
  gloss: PL|ALL
 -flex: <2>.т|ӕй
  gramm: pl,abl
  gloss: PL|ABL
 -flex: <2>.т|ы
  gramm: pl,in
  gloss: PL|IN
 -flex: <2>.т|ыл
  gramm: pl,super
  gloss: PL|SUPER
 -flex: <2>.т|ау
  gramm: pl,equ
  gloss: PL|EQU
 -flex: <2>.т|имӕ
  gramm: pl,comit
  gloss: PL|COMIT
 -flex: <2>.т|ырдӕм
  gramm: pl,dir
  gloss: PL|DIR
 -flex: <2>.т|ырдыгӕй
  gramm: pl,rcs
  gloss: PL|RCS
 -flex: <0>.ай
  gramm: sg,voc
  gloss: VOC
 -deriv-link: N-gaj
 -deriv-link: N-dzyn
 -deriv-link: N-ad
 -deriv-link: N-dzinad
 -deriv-link: N-on
 -deriv-link: N-dӕr
 -deriv-link: N-cux
 -deriv-link: N-arӕx
 -deriv-link: N-yearadj
 -deriv-link: N-yearadj2
 -deriv-link: N-yearold
 -deriv-link: N-class
 -deriv-link: N-month
 -deriv-link: N-floor
 -deriv-link: N-dzhyn
 -deriv-link: N-chyn
 -deriv-link: N-vars
 -deriv-link: N-afon
 -deriv-link: N-don
 -deriv-link: N-qom
 -deriv-link: N-ag
 -deriv-link: N-gag
 -deriv-link: N-ӕg
 -deriv-link: N-xwyz
 -deriv-link: N-xwyzӕn
 -deriv-link: N-dzau
 -deriv-link: N-gӕs
 -deriv-link: N-garz
 -deriv-link: N-gur
 -deriv-link: N-wat
 -deriv-link: N-quag
 -deriv-link: N-gomau
 -deriv-link: N-gӕron
 -deriv-link: N-vӕndag
 -deriv-link: N-ӕmxasӕn
 -deriv-link: N-iu
 -deriv-link: N-dy
 -deriv-link: N-ӕrtӕ
 -deriv-link: N-cyppar
 -deriv-link: N-fondz
 -deriv-link: N-ӕxsӕz
 -deriv-link: N-avd
 -deriv-link: N-ast
 -deriv-link: N-farast
 -deriv-link: N-dӕs
 -deriv-link: N-ӕmbis
 -deriv-link: N-ӕm
 -deriv-link: N-dӕl
 -deriv-link: N-dargh
 -deriv-link: N-byn
 -deriv-link: N-ӕrvyl
 -deriv-link: N-ӕrdӕg
 -deriv-link: N-zyn
 -deriv-link: N-ӕd
 -deriv-link: N-fӕ
  recurs_class: 1
 -deriv-link: N-fӕ-cӕj
  recurs_class: 1
 -deriv-link: N-fӕc
  recurs_class: 1
 -deriv-link: N-fӕj
  recurs_class: 1
 -deriv-link: N-fe
  recurs_class: 1
 -deriv-link: N-ba
  recurs_class: 1
 -deriv-link: N-ba-cӕj
  recurs_class: 1
 -deriv-link: N-baj
  recurs_class: 1
 -deriv-link: N-bac
  recurs_class: 1
 -deriv-link: N-ӕrba
  recurs_class: 1
 -deriv-link: N-ӕrba-cӕj
  recurs_class: 1
 -deriv-link: N-ӕrbaj
  recurs_class: 1
 -deriv-link: N-ӕrbac
  recurs_class: 1
 -deriv-link: N-ӕr
  recurs_class: 1
 -deriv-link: N-ӕr-cӕj
  recurs_class: 1
 -deriv-link: N-ӕry
  recurs_class: 1
 -deriv-link: N-ra
  recurs_class: 1
 -deriv-link: N-ra-cӕj
  recurs_class: 1
 -deriv-link: N-raj
  recurs_class: 1
 -deriv-link: N-raс
  recurs_class: 1
 -deriv-link: N-a
  recurs_class: 1
 -deriv-link: N-a-cӕj
  recurs_class: 1
 -deriv-link: N-aj
  recurs_class: 1
 -deriv-link: N-ac
  recurs_class: 1
 -deriv-link: N-s
  recurs_class: 1
 -deriv-link: N-s-cӕj
  recurs_class: 1
 -deriv-link: N-ys
  recurs_class: 1
 -deriv-link: N-ys-cӕj
  recurs_class: 1
 -deriv-link: N-sy
  recurs_class: 1
 -deriv-link: N-ysy
  recurs_class: 1
 -deriv-link: N-ny
  recurs_class: 1
 -deriv-link: N-ny-cӕj
  recurs_class: 1
 -deriv-link: N-nyj
  recurs_class: 1
 -deriv-link: N-nyb
  recurs_class: 1
 -deriv-link: N-nyv
  recurs_class: 1
 -deriv-link: N-nyg
  recurs_class: 1
 -deriv-link: N-nygh
  recurs_class: 1
 -deriv-link: N-nyd
  recurs_class: 1
 -deriv-link: N-nydz
  recurs_class: 1
 -deriv-link: N-nyz
  recurs_class: 1
 -deriv-link: N-nyk
  recurs_class: 1
 -deriv-link: N-nyk!
  recurs_class: 1
 -deriv-link: N-nyl
  recurs_class: 1
 -deriv-link: N-nym
  recurs_class: 1
 -deriv-link: N-nyn
  recurs_class: 1
 -deriv-link: N-nyp
  recurs_class: 1
 -deriv-link: N-nyp!
  recurs_class: 1
 -deriv-link: N-nyr
  recurs_class: 1
 -deriv-link: N-nys
  recurs_class: 1
 -deriv-link: N-nyt
  recurs_class: 1
 -deriv-link: N-nyt!
  recurs_class: 1
 -deriv-link: N-nyf
  recurs_class: 1
 -deriv-link: N-nyx
  recurs_class: 1
 -deriv-link: N-nyq
  recurs_class: 1
 -deriv-link: N-nyc
  recurs_class: 1
 -deriv-link: N-nyc!
  recurs_class: 1
 -deriv-link: N-nych
  recurs_class: 1
 -deriv-link: N-nych!
  recurs_class: 1
 -deriv-link: N-nycc
  recurs_class: 1
-paradigm: Nctt
 -flex: <0>.
  gramm: sg,nom
 -flex: <1>.ы
  gramm: sg,gen
  gloss: GEN
 -flex: <0>.ӕн
  gramm: sg.dat
  gloss: DAT
 -flex: <0>.мӕ
  gramm: sg,all
  gloss: ALL
 -flex: <0>.ӕй
  gramm: sg,abl
  gloss: ABL
 -flex: <1>.ы
  gramm: sg,in
  gloss: IN
 -flex: <0>.ыл
  gramm: sg,super
  gloss: SUPER
 -flex: <0>.ау
  gramm: sg,equ
  gloss: EQU
 -flex: <0>.имӕ
  gramm: sg,comit
  gloss: COMIT
 -flex: <1>.ырдӕм
  gramm: sg,dir
  gloss: DIR
 -flex: <1>.ырдыгӕй
  gramm: sg,rcs
  gloss: RCS
 -flex: <2>.ттӕ
  gramm: pl,nom
  gloss: PL
 -flex: <2>.тт|ы
  gramm: pl,gen
  gloss: PL|GEN
 -flex: <2>.тт|ӕн
  gramm: pl,dat
  gloss: PL|DAT
 -flex: <2>.тт|ӕм
  gramm: pl,all
  gloss: PL|ALL
 -flex: <2>.тт|ӕй
  gramm: pl,abl
  gloss: PL|ABL
 -flex: <2>.тт|ы
  gramm: pl,in
  gloss: PL|IN
 -flex: <2>.тт|ыл
  gramm: pl,super
  gloss: PL|SUPER
 -flex: <2>.тт|ау
  gramm: pl,equ
  gloss: PL|EQU
 -flex: <2>.тт|имӕ
  gramm: pl,comit
  gloss: PL|COMIT
 -flex: <2>.тт|ырдӕм
  gramm: pl,dir
  gloss: PL|DIR
 -flex: <2>.тт|ырдыгӕй
  gramm: pl,rcs
  gloss: PL|RCS
 -flex: <0>.ай
  gramm: sg,voc
  gloss: VOC
 -deriv-link: N-gaj
 -deriv-link: N-dzyn
 -deriv-link: N-ad
 -deriv-link: N-dzinad
 -deriv-link: N-on
 -deriv-link: N-dӕr
 -deriv-link: N-cux
 -deriv-link: N-arӕx
 -deriv-link: N-yearadj
 -deriv-link: N-yearadj2
 -deriv-link: N-yearold
 -deriv-link: N-class
 -deriv-link: N-month
 -deriv-link: N-floor
 -deriv-link: N-dzhyn
 -deriv-link: N-chyn
 -deriv-link: N-vars
 -deriv-link: N-afon
 -deriv-link: N-don
 -deriv-link: N-qom
 -deriv-link: N-ag
 -deriv-link: N-gag
 -deriv-link: N-ӕg
 -deriv-link: N-xwyz
 -deriv-link: N-xwyzӕn
 -deriv-link: N-dzau
 -deriv-link: N-gӕs
 -deriv-link: N-garz
 -deriv-link: N-gur
 -deriv-link: N-wat
 -deriv-link: N-quag
 -deriv-link: N-gomau
 -deriv-link: N-gӕron
 -deriv-link: N-vӕndag
 -deriv-link: N-ӕmxasӕn
 -deriv-link: N-iu
 -deriv-link: N-dy
 -deriv-link: N-ӕrtӕ
 -deriv-link: N-cyppar
 -deriv-link: N-fondz
 -deriv-link: N-ӕxsӕz
 -deriv-link: N-avd
 -deriv-link: N-ast
 -deriv-link: N-farast
 -deriv-link: N-dӕs
 -deriv-link: N-ӕmbis
 -deriv-link: N-ӕm
 -deriv-link: N-dӕl
 -deriv-link: N-dargh
 -deriv-link: N-byn
 -deriv-link: N-ӕrvyl
 -deriv-link: N-ӕrdӕg
 -deriv-link: N-zyn
 -deriv-link: N-ӕd
 -deriv-link: N-fӕ
  recurs_class: 1
 -deriv-link: N-fӕ-cӕj
  recurs_class: 1
 -deriv-link: N-fӕc
  recurs_class: 1
 -deriv-link: N-fӕj
  recurs_class: 1
 -deriv-link: N-fe
  recurs_class: 1
 -deriv-link: N-ba
  recurs_class: 1
 -deriv-link: N-ba-cӕj
  recurs_class: 1
 -deriv-link: N-baj
  recurs_class: 1
 -deriv-link: N-bac
  recurs_class: 1
 -deriv-link: N-ӕrba
  recurs_class: 1
 -deriv-link: N-ӕrba-cӕj
  recurs_class: 1
 -deriv-link: N-ӕrbaj
  recurs_class: 1
 -deriv-link: N-ӕrbac
  recurs_class: 1
 -deriv-link: N-ӕr
  recurs_class: 1
 -deriv-link: N-ӕr-cӕj
  recurs_class: 1
 -deriv-link: N-ӕry
  recurs_class: 1
 -deriv-link: N-ra
  recurs_class: 1
 -deriv-link: N-ra-cӕj
  recurs_class: 1
 -deriv-link: N-raj
  recurs_class: 1
 -deriv-link: N-raс
  recurs_class: 1
 -deriv-link: N-a
  recurs_class: 1
 -deriv-link: N-a-cӕj
  recurs_class: 1
 -deriv-link: N-aj
  recurs_class: 1
 -deriv-link: N-ac
  recurs_class: 1
 -deriv-link: N-s
  recurs_class: 1
 -deriv-link: N-s-cӕj
  recurs_class: 1
 -deriv-link: N-ys
  recurs_class: 1
 -deriv-link: N-ys-cӕj
  recurs_class: 1
 -deriv-link: N-sy
  recurs_class: 1
 -deriv-link: N-ysy
  recurs_class: 1
 -deriv-link: N-ny
  recurs_class: 1
 -deriv-link: N-ny-cӕj
  recurs_class: 1
 -deriv-link: N-nyj
  recurs_class: 1
 -deriv-link: N-nyb
  recurs_class: 1
 -deriv-link: N-nyv
  recurs_class: 1
 -deriv-link: N-nyg
  recurs_class: 1
 -deriv-link: N-nygh
  recurs_class: 1
 -deriv-link: N-nyd
  recurs_class: 1
 -deriv-link: N-nydz
  recurs_class: 1
 -deriv-link: N-nyz
  recurs_class: 1
 -deriv-link: N-nyj
  recurs_class: 1
 -deriv-link: N-nyk
  recurs_class: 1
 -deriv-link: N-nyk!
  recurs_class: 1
 -deriv-link: N-nyl
  recurs_class: 1
 -deriv-link: N-nym
  recurs_class: 1
 -deriv-link: N-nyn
  recurs_class: 1
 -deriv-link: N-nyp
  recurs_class: 1
 -deriv-link: N-nyp!
  recurs_class: 1
 -deriv-link: N-nyr
  recurs_class: 1
 -deriv-link: N-nys
  recurs_class: 1
 -deriv-link: N-nyt
  recurs_class: 1
 -deriv-link: N-nyt!
  recurs_class: 1
 -deriv-link: N-nyf
  recurs_class: 1
 -deriv-link: N-nyx
  recurs_class: 1
 -deriv-link: N-nyq
  recurs_class: 1
 -deriv-link: N-nyc
  recurs_class: 1
 -deriv-link: N-nyc!
  recurs_class: 1
 -deriv-link: N-nych
  recurs_class: 1
 -deriv-link: N-nych!
  recurs_class: 1
 -deriv-link: N-nycc
  recurs_class: 1
-paradigm: Nv
 -flex: <0>.
  gramm: sg,nom
 -flex: <1>.йы
  gramm: sg,gen
  gloss: GEN
 -flex: <0>.йӕн
  gramm: sg.dat
  gloss: DAT
 -flex: <0>.мӕ
  gramm: sg,all
  gloss: ALL
 -flex: <0>.йӕ
  gramm: sg,abl
  gloss: ABL
 -flex: <1>.йы
  gramm: sg,in
  gloss: IN
 -flex: <0>.йыл
  gramm: sg,super
  gloss: SUPER
 -flex: <0>.йау
  gramm: sg,equ
  gloss: EQU
 -flex: <0>.йимӕ
  gramm: sg,comit
  gloss: COMIT
 -flex: <0>.имӕ
  gramm: sg,comit
  gloss: COMIT
 -flex: <1>.йырдӕм
  gramm: sg,dir
  gloss: DIR
 -flex: <1>.йырдыгӕй
  gramm: sg,rcs
  gloss: RCS
 -flex: <2>.тӕ
  gramm: pl,nom
  gloss: PL
 -flex: <2>.т|ы
  gramm: pl,gen
  gloss: PL|GEN
 -flex: <2>.т|ӕн
  gramm: pl,dat
  gloss: PL|DAT
 -flex: <2>.т|ӕм
  gramm: pl,all
  gloss: PL|ALL
 -flex: <2>.т|ӕй
  gramm: pl,abl
  gloss: PL|ABL
 -flex: <2>.т|ы
  gramm: pl,in
  gloss: PL|IN
 -flex: <2>.т|ыл
  gramm: pl,super
  gloss: PL|SUPER
 -flex: <2>.т|ау
  gramm: pl,equ
  gloss: PL|EQU
 -flex: <2>.т|имӕ
  gramm: pl,comit
  gloss: PL|COMIT
 -flex: <2>.т|ырдӕм
  gramm: pl,dir
  gloss: PL|DIR
 -flex: <2>.т|ырдыгӕй
  gramm: pl,rcs
  gloss: PL|RCS
 -deriv-link: N-gaj
 -deriv-link: N-dzyn
 -deriv-link: N-ad
 -deriv-link: N-dzinad
 -deriv-link: N-on
 -deriv-link: N-dӕr
 -deriv-link: N-cux
 -deriv-link: N-arӕx
 -deriv-link: N-yearadj
 -deriv-link: N-yearadj2
 -deriv-link: N-yearold
 -deriv-link: N-class
 -deriv-link: N-month
 -deriv-link: N-floor
 -deriv-link: N-dzhyn
 -deriv-link: N-chyn
 -deriv-link: N-vars
 -deriv-link: N-afon
 -deriv-link: N-don
 -deriv-link: N-qom
 -deriv-link: N-ag
 -deriv-link: N-gag
 -deriv-link: N-ӕg
 -deriv-link: N-xwyz
 -deriv-link: N-xwyzӕn
 -deriv-link: N-dzau
 -deriv-link: N-gӕs
 -deriv-link: N-garz
 -deriv-link: N-gur
 -deriv-link: N-wat
 -deriv-link: N-quag
 -deriv-link: N-gomau
 -deriv-link: N-gӕron
 -deriv-link: N-vӕndag
 -deriv-link: N-ӕmxasӕn
 -deriv-link: N-iu
 -deriv-link: N-dy
 -deriv-link: N-ӕrtӕ
 -deriv-link: N-cyppar
 -deriv-link: N-fondz
 -deriv-link: N-ӕxsӕz
 -deriv-link: N-avd
 -deriv-link: N-ast
 -deriv-link: N-farast
 -deriv-link: N-dӕs
 -deriv-link: N-ӕmbis
 -deriv-link: N-ӕm
 -deriv-link: N-dӕl
 -deriv-link: N-dargh
 -deriv-link: N-byn
 -deriv-link: N-ӕrvyl
 -deriv-link: N-ӕrdӕg
 -deriv-link: N-zyn
 -deriv-link: N-ӕd
 -deriv-link: N-fӕ
  recurs_class: 1
 -deriv-link: N-fӕ-cӕj
  recurs_class: 1
 -deriv-link: N-fӕc
  recurs_class: 1
 -deriv-link: N-fӕj
  recurs_class: 1
 -deriv-link: N-fe
  recurs_class: 1
 -deriv-link: N-ba
  recurs_class: 1
 -deriv-link: N-ba-cӕj
  recurs_class: 1
 -deriv-link: N-baj
  recurs_class: 1
 -deriv-link: N-bac
  recurs_class: 1
 -deriv-link: N-ӕrba
  recurs_class: 1
 -deriv-link: N-ӕrba-cӕj
  recurs_class: 1
 -deriv-link: N-ӕrbaj
  recurs_class: 1
 -deriv-link: N-ӕrbac
  recurs_class: 1
 -deriv-link: N-ӕr
  recurs_class: 1
 -deriv-link: N-ӕr-cӕj
  recurs_class: 1
 -deriv-link: N-ӕry
  recurs_class: 1
 -deriv-link: N-ra
  recurs_class: 1
 -deriv-link: N-ra-cӕj
  recurs_class: 1
 -deriv-link: N-raj
  recurs_class: 1
 -deriv-link: N-raс
  recurs_class: 1
 -deriv-link: N-a
  recurs_class: 1
 -deriv-link: N-a-cӕj
  recurs_class: 1
 -deriv-link: N-aj
  recurs_class: 1
 -deriv-link: N-ac
  recurs_class: 1
 -deriv-link: N-s
  recurs_class: 1
 -deriv-link: N-s-cӕj
  recurs_class: 1
 -deriv-link: N-ys
  recurs_class: 1
 -deriv-link: N-ys-cӕj
  recurs_class: 1
 -deriv-link: N-sy
  recurs_class: 1
 -deriv-link: N-ysy
  recurs_class: 1
 -deriv-link: N-ny
  recurs_class: 1
 -deriv-link: N-ny-cӕj
  recurs_class: 1
 -deriv-link: N-nyj
  recurs_class: 1
 -deriv-link: N-nyb
  recurs_class: 1
 -deriv-link: N-nyv
  recurs_class: 1
 -deriv-link: N-nyg
  recurs_class: 1
 -deriv-link: N-nygh
  recurs_class: 1
 -deriv-link: N-nyd
  recurs_class: 1
 -deriv-link: N-nydz
  recurs_class: 1
 -deriv-link: N-nyz
  recurs_class: 1
 -deriv-link: N-nyj
  recurs_class: 1
 -deriv-link: N-nyk
  recurs_class: 1
 -deriv-link: N-nyk!
  recurs_class: 1
 -deriv-link: N-nyl
  recurs_class: 1
 -deriv-link: N-nym
  recurs_class: 1
 -deriv-link: N-nyn
  recurs_class: 1
 -deriv-link: N-nyp
  recurs_class: 1
 -deriv-link: N-nyp!
  recurs_class: 1
 -deriv-link: N-nyr
  recurs_class: 1
 -deriv-link: N-nys
  recurs_class: 1
 -deriv-link: N-nyt
  recurs_class: 1
 -deriv-link: N-nyt!
  recurs_class: 1
 -deriv-link: N-nyf
  recurs_class: 1
 -deriv-link: N-nyx
  recurs_class: 1
 -deriv-link: N-nyq
  recurs_class: 1
 -deriv-link: N-nyc
  recurs_class: 1
 -deriv-link: N-nyc!
  recurs_class: 1
 -deriv-link: N-nych
  recurs_class: 1
 -deriv-link: N-nych!
  recurs_class: 1
 -deriv-link: N-nycc
  recurs_class: 1
-paradigm: NCP
 -flex: <0>.
  gramm: sg,nom
 -flex: <0>.тӕ
  gramm: pl,nom
  gloss: PL
 -flex: <0>.ттӕ
  gramm: pl,nom
  gloss: PL
 -deriv-link: N-fӕ
 -deriv-link: N-fӕ-cӕj
 -deriv-link: N-fӕc
 -deriv-link: N-fӕj
 -deriv-link: N-fe
 -deriv-link: N-ba
 -deriv-link: N-ba-cӕj
 -deriv-link: N-baj
 -deriv-link: N-bac
 -deriv-link: N-ӕrba
 -deriv-link: N-ӕrba-cӕj
 -deriv-link: N-ӕrbaj
 -deriv-link: N-ӕrbac
 -deriv-link: N-ӕr
 -deriv-link: N-ӕr-cӕj
 -deriv-link: N-ӕry
 -deriv-link: N-ra
 -deriv-link: N-ra-cӕj
 -deriv-link: N-raj
 -deriv-link: N-raс
 -deriv-link: N-a
 -deriv-link: N-a-cӕj
 -deriv-link: N-aj
 -deriv-link: N-ac
 -deriv-link: N-s
 -deriv-link: N-s-cӕj
 -deriv-link: N-ys
 -deriv-link: N-ys-cӕj
 -deriv-link: N-sy
 -deriv-link: N-ysy
 -deriv-link: N-ny
 -deriv-link: N-ny-cӕj
 -deriv-link: N-nyj
 -deriv-link: N-nyb
 -deriv-link: N-nyv
 -deriv-link: N-nyg
 -deriv-link: N-nygh
 -deriv-link: N-nyd
 -deriv-link: N-nydz
 -deriv-link: N-nyz
 -deriv-link: N-nyj
 -deriv-link: N-nyk
 -deriv-link: N-nyk!
 -deriv-link: N-nyl
 -deriv-link: N-nym
 -deriv-link: N-nyn
 -deriv-link: N-nyp
 -deriv-link: N-nyp!
 -deriv-link: N-nyr
 -deriv-link: N-nys
 -deriv-link: N-nyt
 -deriv-link: N-nyt!
 -deriv-link: N-nyf
 -deriv-link: N-nyx
 -deriv-link: N-nyq
 -deriv-link: N-nyc
 -deriv-link: N-nyc!
 -deriv-link: N-nych
 -deriv-link: N-nych!
-paradigm: NUMct
 -flex: <0>.
  gramm: sg,nom
 -flex: <1>.ы
  gramm: sg,gen
  gloss: GEN
 -flex: <0>.ӕн
  gramm: sg.dat
  gloss: DAT
 -flex: <0>.мӕ
  gramm: sg,all
  gloss: ALL
 -flex: <0>.ӕй
  gramm: sg,abl
  gloss: ABL
 -flex: <1>.ы
  gramm: sg,in
  gloss: IN
 -flex: <0>.ыл
  gramm: sg,super
  gloss: SUPER
 -flex: <0>.ау
  gramm: sg,equ
  gloss: EQU
 -flex: <0>.имӕ
  gramm: sg,comit
  gloss: COMIT
 -flex: <1>.ырдӕм
  gramm: sg,dir
  gloss: DIR
 -flex: <1>.ырдыгӕй
  gramm: sg,rcs
  gloss: RCS
 -flex: <2>.тӕ
  gramm: pl,nom
  gloss: PL
 -flex: <2>.т|ы
  gramm: pl,gen
  gloss: PL|GEN
 -flex: <2>.т|ӕн
  gramm: pl,dat
  gloss: PL|DAT
 -flex: <2>.т|ӕм
  gramm: pl,all
  gloss: PL|ALL
 -flex: <2>.т|ӕй
  gramm: pl,abl
  gloss: PL|ABL
 -flex: <2>.т|ы
  gramm: pl,in
  gloss: PL|IN
 -flex: <2>.т|ыл
  gramm: pl,super
  gloss: PL|SUPER
 -flex: <2>.т|ау
  gramm: pl,equ
  gloss: PL|EQU
 -flex: <2>.т|имӕ
  gramm: pl,comit
  gloss: PL|COMIT
 -flex: <2>.т|ырдӕм
  gramm: pl,dir
  gloss: PL|DIR
 -flex: <2>.т|ырдыгӕй
  gramm: pl,rcs
  gloss: PL|RCS
 -flex: <0>.ай
  gramm: sg,voc
  gloss: VOC
 -deriv-link: NUM-ord1
 -deriv-link: NUM-ord2
 -deriv-link: NUM-ord3
 -deriv-link: NUM-hundred
 -deriv-link: NUM-twenty1
 -deriv-link: NUM-twenty2
-paradigm: NUMctt
 -flex: <0>.
  gramm: sg,nom
 -flex: <1>.ы
  gramm: sg,gen
  gloss: GEN
 -flex: <0>.ӕн
  gramm: sg.dat
  gloss: DAT
 -flex: <0>.мӕ
  gramm: sg,all
  gloss: ALL
 -flex: <0>.ӕй
  gramm: sg,abl
  gloss: ABL
 -flex: <1>.ы
  gramm: sg,in
  gloss: IN
 -flex: <0>.ыл
  gramm: sg,super
  gloss: SUPER
 -flex: <0>.ау
  gramm: sg,equ
  gloss: EQU
 -flex: <0>.имӕ
  gramm: sg,comit
  gloss: COMIT
 -flex: <1>.ырдӕм
  gramm: sg,dir
  gloss: DIR
 -flex: <1>.ырдыгӕй
  gramm: sg,rcs
  gloss: RCS
 -flex: <2>.ттӕ
  gramm: pl,nom
  gloss: PL
 -flex: <2>.тт|ы
  gramm: pl,gen
  gloss: PL|GEN
 -flex: <2>.тт|ӕн
  gramm: pl,dat
  gloss: PL|DAT
 -flex: <2>.тт|ӕм
  gramm: pl,all
  gloss: PL|ALL
 -flex: <2>.тт|ӕй
  gramm: pl,abl
  gloss: PL|ABL
 -flex: <2>.тт|ы
  gramm: pl,in
  gloss: PL|IN
 -flex: <2>.тт|ыл
  gramm: pl,super
  gloss: PL|SUPER
 -flex: <2>.тт|ау
  gramm: pl,equ
  gloss: PL|EQU
 -flex: <2>.тт|имӕ
  gramm: pl,comit
  gloss: PL|COMIT
 -flex: <2>.тт|ырдӕм
  gramm: pl,dir
  gloss: PL|DIR
 -flex: <2>.тт|ырдыгӕй
  gramm: pl,rcs
  gloss: PL|RCS
 -flex: <0>.ай
  gramm: sg,voc
  gloss: VOC
 -deriv-link: NUM-ord1
 -deriv-link: NUM-ord2
 -deriv-link: NUM-ord3
 -deriv-link: NUM-hundred
 -deriv-link: NUM-twenty1
 -deriv-link: NUM-twenty2
-paradigm: NUMv
 -flex: <0>.
  gramm: sg,nom
 -flex: <1>.йы
  gramm: sg,gen
  gloss: GEN
 -flex: <0>.йӕн
  gramm: sg.dat
  gloss: DAT
 -flex: <0>.мӕ
  gramm: sg,all
  gloss: ALL
 -flex: <0>.йӕ
  gramm: sg,abl
  gloss: ABL
 -flex: <1>.йы
  gramm: sg,in
  gloss: IN
 -flex: <0>.йыл
  gramm: sg,super
  gloss: SUPER
 -flex: <0>.йау
  gramm: sg,equ
  gloss: EQU
 -flex: <0>.йимӕ
  gramm: sg,comit
  gloss: COMIT
 -flex: <0>.имӕ
  gramm: sg,comit
  gloss: COMIT
 -flex: <1>.йырдӕм
  gramm: sg,dir
  gloss: DIR
 -flex: <1>.йырдыгӕй
  gramm: sg,rcs
  gloss: RCS
 -flex: <2>.тӕ
  gramm: pl,nom
  gloss: PL
 -flex: <2>.т|ы
  gramm: pl,gen
  gloss: PL|GEN
 -flex: <2>.т|ӕн
  gramm: pl,dat
  gloss: PL|DAT
 -flex: <2>.т|ӕм
  gramm: pl,all
  gloss: PL|ALL
 -flex: <2>.т|ӕй
  gramm: pl,abl
  gloss: PL|ABL
 -flex: <2>.т|ы
  gramm: pl,in
  gloss: PL|IN
 -flex: <2>.т|ыл
  gramm: pl,super
  gloss: PL|SUPER
 -flex: <2>.т|ау
  gramm: pl,equ
  gloss: PL|EQU
 -flex: <2>.т|имӕ
  gramm: pl,comit
  gloss: PL|COMIT
 -flex: <2>.т|ырдӕм
  gramm: pl,dir
  gloss: PL|DIR
 -flex: <2>.т|ырдыгӕй
  gramm: pl,rcs
  gloss: PL|RCS
 -deriv-link: NUM-ord1
 -deriv-link: NUM-ord2
 -deriv-link: NUM-ord3
 -deriv-link: NUM-hundred
 -deriv-link: NUM-twenty1
 -deriv-link: NUM-twenty2
-paradigm: Vtr
 -flex: <0>.ын
  gramm: prs,1,sg
  gloss: PRS.1SG
 -flex: <0>.ыс
  gramm: prs,2,sg
  gloss: PRS.2SG
 -flex: <0>.ы
  gramm: prs,3,sg
  gloss: PRS.3SG
 -flex: <0>.ӕм
  gramm: prs,1,pl
  gloss: PRS.1PL
 -flex: <0>.ут
  gramm: prs,2,pl
  gloss: PRS.2PL
 -flex: <0>.ынц
  gramm: prs,3,pl
  gloss: PRS.3PL
 -flex: <1>.он
  gramm: pst,1,sg
  gloss: PST.TR.1SG
 -flex: <1>.ай
  gramm: pst,2,sg
  gloss: PST.TR.2SG
 -flex: <1>.а
  gramm: pst,3,sg
  gloss: PST.TR.3SG
 -flex: <1>.ам
  gramm: pst,1,pl
  gloss: PST.TR.1PL
 -flex: <1>.ат
  gramm: pst,2,pl
  gloss: PST.TR.2PL
 -flex: <1>.ой
  gramm: pst,3,pl
  gloss: PST.TR.3PL
 -flex: <0>.дзынӕн
  gramm: fut,1,sg
  gloss: FUT.1SG
 -flex: <0>.дзынӕ
  gramm: fut,2,sg
  gloss: FUT.2SG
 -flex: <0>.дзӕн
  gramm: fut,3,sg
  gloss: FUT.3SG
 -flex: <0>.дзӕни
  gramm: fut,3,sg
  gloss: FUT.3SG
 -flex: <0>.дзӕнис
  gramm: fut,3,sg
  gloss: FUT.3SG
 -flex: <0>.дзыстӕм
  gramm: fut,1,pl
  gloss: FUT.1PL
 -flex: <0>.дзыстут
  gramm: fut,2,pl
  gloss: FUT.2PL
 -flex: <0>.дзысты
  gramm: fut,3,pl
  gloss: FUT.3PL
 -flex: <0>.ин
  gramm: opt,1,sg
  gloss: OPT.1SG
 -flex: <0>.ис
  gramm: opt,2,sg
  gloss: OPT.2SG
 -flex: <0>.ид
  gramm: opt,3,sg
  gloss: OPT.3SG
 -flex: <0>.иккам
  gramm: opt,1,pl
  gloss: OPT.1PL
 -flex: <0>.иккат
  gramm: opt,2,pl
  gloss: OPT.2PL
 -flex: <0>.иккой
  gramm: opt,3,pl
  gloss: OPT.3PL
 -flex: <1>.аин
  gramm: cntrf,1,sg
  gloss: CNTRF.1SG
 -flex: <1>.аис
  gramm: cntrf,2,sg
  gloss: CNTRF.2SG
 -flex: <1>.аид
  gramm: cntrf,3,sg
  gloss: CNTRF.3SG
 -flex: <1>.аиккам
  gramm: cntrf,1,pl
  gloss: CNTRF.1PL
 -flex: <1>.аиккат
  gramm: cntrf,2,pl
  gloss: CNTRF.2PL
 -flex: <1>.аиккой
  gramm: cntrf,3,pl
  gloss: CNTRF.3PL
 -flex: <0>.он
  gramm: sbjv,1,sg
  gloss: SBJV.1SG
 -flex: <0>.ай
  gramm: sbjv,2,sg
  gloss: SBJV.2SG
 -flex: <0>.а
  gramm: sbjv,3,sg
  gloss: SBJV.3SG
 -flex: <0>.ӕм
  gramm: sbjv,1,pl
  gloss: SBJV.1PL
 -flex: <0>.ат
  gramm: sbjv,2,pl
  gloss: SBJV.2PL
 -flex: <0>.ой
  gramm: sbjv,3,pl
  gloss: SBJV.3PL
 -flex: <0>.
  gramm: imp,2,sg
 -flex: <0>.ӕд
  gramm: imp,3,sg
  gloss: IMP.3SG
 -flex: <0>.ут
  gramm: imp,2,pl
  gloss: IMP.2PL
 -flex: <0>.ӕнт
  gramm: imp,3,pl
  gloss: IMP.3PL
 -flex: <2>.ӕуы
  gramm: impers,prs
  gloss: IMPERS.PRS
 -flex: <2>.ӕуыд
  gramm: impers,pst
  gloss: IMPERS.PST
 -flex: <2>.ӕуыдзӕн
  gramm: impers,fut
  gloss: IMPERS.FUT
 -flex: <2>.ӕуаид
  gramm: impers,opt
  gloss: IMPERS.OPT
 -flex: <2>.ӕуыдаид
  gramm: impers,cntrf
  gloss: IMPERS.CNTRF
 -flex: <2>.ӕуа
  gramm: impers,sbjv
  gloss: IMPERS.S.BJV
 -flex: <2>.ӕуӕд
  gramm: impers,imp
  gloss: IMPERS.IMP
 deriv-link: V-ptcp
 -deriv-link: V-ӕg
  recurs_class: 1
 -deriv-link: V-ag
  recurs_class: 1
 -deriv-link: V-gӕ
 -deriv-link: V-inf
  recurs_class: 1
 -deriv-link: V-inag
  recurs_class: 1
 -deriv-link: V-nmlz
  recurs_class: 1
 -deriv-link: V-ӕggag
  recurs_class: 1
 -deriv-link: V-fӕ
  recurs_class: 1
 -deriv-link: V-fӕ-cӕj
  recurs_class: 1
 -deriv-link: V-fӕc
  recurs_class: 1
 -deriv-link: V-fӕj
  recurs_class: 1
 -deriv-link: V-fe
  recurs_class: 1
 -deriv-link: V-ba
  recurs_class: 1
 -deriv-link: V-ba-cӕj
  recurs_class: 1
 -deriv-link: V-baj
  recurs_class: 1
 -deriv-link: V-baс
  recurs_class: 1
 -deriv-link: V-ӕrba
  recurs_class: 1
 -deriv-link: V-ӕrba-cӕj
  recurs_class: 1
 -deriv-link: V-ӕrbaj
  recurs_class: 1
 -deriv-link: V-ӕrbac
  recurs_class: 1
 -deriv-link: V-ӕr
  recurs_class: 1
 -deriv-link: V-ӕr-cӕj
  recurs_class: 1
 -deriv-link: V-ӕry
  recurs_class: 1
 -deriv-link: V-ra
  recurs_class: 1
 -deriv-link: V-ra-cӕj
  recurs_class: 1
 -deriv-link: V-raj
  recurs_class: 1
 -deriv-link: V-raс
  recurs_class: 1
 -deriv-link: V-a
  recurs_class: 1
 -deriv-link: V-a-cӕj
  recurs_class: 1
 -deriv-link: V-aj
  recurs_class: 1
 -deriv-link: V-aс
  recurs_class: 1
 -deriv-link: V-s
  recurs_class: 1
 -deriv-link: V-s-cӕj
  recurs_class: 1
 -deriv-link: V-ys
  recurs_class: 1
 -deriv-link: V-ys-cӕj
  recurs_class: 1
 -deriv-link: V-sy
  recurs_class: 1
 -deriv-link: V-ysy
  recurs_class: 1
 -deriv-link: V-ny
  recurs_class: 1
 -deriv-link: V-nyw
  recurs_class: 1
 -deriv-link: V-ny-cӕj
  recurs_class: 1
 -deriv-link: V-nyj
  recurs_class: 1
 -deriv-link: V-nyb
  recurs_class: 1
 -deriv-link: V-nyv
  recurs_class: 1
 -deriv-link: V-nyg
  recurs_class: 1
 -deriv-link: V-nygh
  recurs_class: 1
 -deriv-link: V-nyd
  recurs_class: 1
 -deriv-link: V-nydz
  recurs_class: 1
 -deriv-link: V-nyz
  recurs_class: 1
 -deriv-link: V-nyj
 -deriv-link: V-nyk
  recurs_class: 1
 -deriv-link: V-nyk!
  recurs_class: 1
 -deriv-link: V-nyl
  recurs_class: 1
 -deriv-link: V-nym
  recurs_class: 1
 -deriv-link: V-nyn
  recurs_class: 1
 -deriv-link: V-nyp
  recurs_class: 1
 -deriv-link: V-nyp!
  recurs_class: 1
 -deriv-link: V-nyr
  recurs_class: 1
 -deriv-link: V-nys
  recurs_class: 1
 -deriv-link: V-nyt
  recurs_class: 1
 -deriv-link: V-nyt!
  recurs_class: 1
 -deriv-link: V-nyf
  recurs_class: 1
 -deriv-link: V-nyx
  recurs_class: 1
 -deriv-link: V-nyq
  recurs_class: 1
 -deriv-link: V-nyc
  recurs_class: 1
 -deriv-link: V-nyc!
  recurs_class: 1
 -deriv-link: V-nych
  recurs_class: 1
 -deriv-link: V-nych!
  recurs_class: 1
 -deriv-link: V-nycc
  recurs_class: 1
-paradigm: Vintr
 -flex: <0>.ын
  gramm: prs,1,sg
  gloss: PRS.1SG
 -flex: <0>.ыс
  gramm: prs,2,sg
  gloss: PRS.2SG
 -flex: <0>.ы
  gramm: prs,3,sg
  gloss: PRS.3SG
 -flex: <0>.ӕм
  gramm: prs,1,pl
  gloss: PRS.1PL
 -flex: <0>.ут
  gramm: prs,2,pl
  gloss: PRS.2PL
 -flex: <0>.ынц
  gramm: prs,3,pl
  gloss: PRS.3PL
 -flex: <1>.тӕн
  gramm: pst,1,sg
  gloss: PST.INTR.1SG
 -flex: <1>.ӕн
  gramm: pst,1,sg
  gloss: PST.INTR.1SG
 -flex: <1>.тӕ
  gramm: pst,2,sg
  gloss: PST.INTR.2SG
 -flex: <1>.ӕ
  gramm: pst,2,sg
  gloss: PST.INTR.2SG
 -flex: <1>.
  gramm: pst,3,sg
 -flex: <1>.и
  gramm: pst,3,sg
  gloss: PST.INTR.3SG
 -flex: <1>.ис
  gramm: pst,3,sg
  gloss: PST.INTR.3SG
 -flex: <1>.ыстӕм
  gramm: pst,1,pl
  gloss: PST.INTR.1PL
 -flex: <1>.ыстут
  gramm: pst,2,pl
  gloss: PST.INTR.2PL
 -flex: <1>.ысты
  gramm: pst,3,pl
  gloss: PST.INTR.3PL
 -flex: <0>.дзынӕн
  gramm: fut,1,sg
  gloss: FUT.1SG
 -flex: <0>.дзынӕ
  gramm: fut,2,sg
  gloss: FUT.2SG
 -flex: <0>.дзӕн
  gramm: fut,3,sg
  gloss: FUT.3SG
 -flex: <0>.дзӕни
  gramm: fut,3,sg
  gloss: FUT.3SG
 -flex: <0>.дзӕнис
  gramm: fut,3,sg
  gloss: FUT.3SG
 -flex: <0>.дзыстӕм
  gramm: fut,1,pl
  gloss: FUT.1PL
 -flex: <0>.дзыстут
  gramm: fut,2,pl
  gloss: FUT.2PL
 -flex: <0>.дзысты
  gramm: fut,3,pl
  gloss: FUT.3PL
 -flex: <0>.ин
  gramm: opt,1,sg
  gloss: OPT.1SG
 -flex: <0>.ис
  gramm: opt,2,sg
  gloss: OPT.2SG
 -flex: <0>.ид
  gramm: opt,3,sg
  gloss: OPT.3SG
 -flex: <0>.иккам
  gramm: opt,1,pl
  gloss: OPT.1PL
 -flex: <0>.иккат
  gramm: opt,2,pl
  gloss: OPT.2PL
 -flex: <0>.иккой
  gramm: opt,3,pl
  gloss: OPT.3PL
 -flex: <1>.аин
  gramm: cntrf,1,sg
  gloss: CNTRF.1SG
 -flex: <1>.аис
  gramm: cntrf,2,sg
  gloss: CNTRF.2SG
 -flex: <1>.аид
  gramm: cntrf,3,sg
  gloss: CNTRF.3SG
 -flex: <1>.аиккам
  gramm: cntrf,1,pl
  gloss: CNTRF.1PL
 -flex: <1>.аиккат
  gramm: cntrf,2,pl
  gloss: CNTRF.2PL
 -flex: <1>.аиккой
  gramm: cntrf,3,pl
  gloss: CNTRF.3PL
 -flex: <0>.он
  gramm: sbjv,1,sg
  gloss: SBJV.1SG
 -flex: <0>.ай
  gramm: sbjv,2,sg
  gloss: SBJV.2SG
 -flex: <0>.а
  gramm: sbjv,3,sg
  gloss: SBJV.3SG
 -flex: <0>.ӕм
  gramm: sbjv,1,pl
  gloss: SBJV.1PL
 -flex: <0>.ат
  gramm: sbjv,2,pl
  gloss: SBJV.2PL
 -flex: <0>.ой
  gramm: sbjv,3,pl
  gloss: SBJV.3PL
 -flex: <0>.
  gramm: imp,2,sg
 -flex: <0>.ӕд
  gramm: imp,3,sg
  gloss: IMP.3SG
 -flex: <0>.ут
  gramm: imp,2,pl
  gloss: IMP.2PL
 -flex: <0>.ӕнт
  gramm: imp,3,pl
  gloss: IMP.3PL
 -flex: <2>.ӕуы
  gramm: impers,prs
  gloss: IMPERS.PRS
 -flex: <2>.ӕуыд
  gramm: impers,pst
  gloss: IMPERS.PST
 -flex: <2>.ӕуыдзӕн
  gramm: impers,fut
  gloss: IMPERS.FUT
 -flex: <2>.ӕуаид
  gramm: impers,opt
  gloss: IMPERS.OPT
 -flex: <2>.ӕуыдаид
  gramm: impers,cntrf
  gloss: IMPERS.CNTRF
 -flex: <2>.ӕуа
  gramm: impers,sbjv
  gloss: IMPERS.SBJV
 -flex: <2>.ӕуӕд
  gramm: impers,imp
  gloss: IMPERS.IMP
 -deriv-link: V-ptcp
  recurs_class: 1
 -deriv-link: V-ӕg
  recurs_class: 1
 -deriv-link: V-ag
  recurs_class: 1
 -deriv-link: V-gӕ
 -deriv-link: V-inf
  recurs_class: 1
 -deriv-link: V-inag
 -deriv-link: V-nmlz
  recurs_class: 1
 -deriv-link: V-ӕggag
  recurs_class: 1
 -deriv-link: V-fӕ
  recurs_class: 1
 -deriv-link: V-fӕ-cӕj
  recurs_class: 1
 -deriv-link: V-fӕc
  recurs_class: 1
 -deriv-link: V-fӕj
  recurs_class: 1
 -deriv-link: V-fe
  recurs_class: 1
 -deriv-link: V-ba
  recurs_class: 1
 -deriv-link: V-ba-cӕj
  recurs_class: 1
 -deriv-link: V-baj
  recurs_class: 1
 -deriv-link: V-baс
  recurs_class: 1
 -deriv-link: V-ӕrba
  recurs_class: 1
 -deriv-link: V-ӕrba-cӕj
  recurs_class: 1
 -deriv-link: V-ӕrbaj
  recurs_class: 1
 -deriv-link: V-ӕrbac
  recurs_class: 1
 -deriv-link: V-ӕr
  recurs_class: 1
 -deriv-link: V-ӕr-cӕj
  recurs_class: 1
 -deriv-link: V-ӕry
  recurs_class: 1
 -deriv-link: V-ra
  recurs_class: 1
 -deriv-link: V-ra-cӕj
  recurs_class: 1
 -deriv-link: V-raj
  recurs_class: 1
 -deriv-link: V-raс
  recurs_class: 1
 -deriv-link: V-a
  recurs_class: 1
 -deriv-link: V-a-cӕj
  recurs_class: 1
 -deriv-link: V-aj
  recurs_class: 1
 -deriv-link: V-aс
  recurs_class: 1
 -deriv-link: V-s
  recurs_class: 1
 -deriv-link: V-s-cӕj
  recurs_class: 1
 -deriv-link: V-ys
  recurs_class: 1
 -deriv-link: V-ys-cӕj
  recurs_class: 1
 -deriv-link: V-sy
  recurs_class: 1
 -deriv-link: V-ysy
  recurs_class: 1
 -deriv-link: V-ny
  recurs_class: 1
 -deriv-link: V-nyw
  recurs_class: 1
 -deriv-link: V-ny-cӕj
  recurs_class: 1
 -deriv-link: V-nyj
  recurs_class: 1
 -deriv-link: V-nyb
  recurs_class: 1
 -deriv-link: V-nyv
  recurs_class: 1
 -deriv-link: V-nyg
  recurs_class: 1
 -deriv-link: V-nygh
  recurs_class: 1
 -deriv-link: V-nyd
  recurs_class: 1
 -deriv-link: V-nydz
  recurs_class: 1
 -deriv-link: V-nyz
  recurs_class: 1
 -deriv-link: V-nyj
  recurs_class: 1
 -deriv-link: V-nyk
  recurs_class: 1
 -deriv-link: V-nyk!
  recurs_class: 1
 -deriv-link: V-nyl
  recurs_class: 1
 -deriv-link: V-nym
  recurs_class: 1
 -deriv-link: V-nyn
  recurs_class: 1
 -deriv-link: V-nyp
  recurs_class: 1
 -deriv-link: V-nyp!
  recurs_class: 1
 -deriv-link: V-nyr
  recurs_class: 1
 -deriv-link: V-nys
  recurs_class: 1
 -deriv-link: V-nyt
  recurs_class: 1
 -deriv-link: V-nyt!
  recurs_class: 1
 -deriv-link: V-nyf
  recurs_class: 1
 -deriv-link: V-nyx
  recurs_class: 1
 -deriv-link: V-nyq
  recurs_class: 1
 -deriv-link: V-nyc
  recurs_class: 1
 -deriv-link: V-nyc!
  recurs_class: 1
 -deriv-link: V-nych
  recurs_class: 1
 -deriv-link: V-nych!
  recurs_class: 1
 -deriv-link: V-nycc
  recurs_class: 1
-paradigm: IMPERS
 -flex: .ӕуы
  gramm: impers,prs
  gloss: IMPERS.PRS
 -flex: .ӕуыд
  gramm: impers,pst
  gloss: IMPERS.PST
 -flex: .ӕуыдзӕн
  gramm: impers,fut
  gloss: IMPERS.FUT
 -flex: .ӕуаид
  gramm: impers,opt
  gloss: IMPERS.OPT
 -flex: .ӕуыдаид
  gramm: impers,cntrf
  gloss: IMPERS.CNTRF
 -flex: .ӕуа
  gramm: impers,sbjv
  gloss: IMPERS.SBJV
 -flex: .ӕуӕд
  gramm: impers,imp
  gloss: IMPERS.IMP
